臺灣士林地方法院民事裁定　　　　　　　 96年度抗字第114號
抗　告　人　基亞生物科技股份有限公司
法定代理人　乙○○
代　理　人　黃三榮律師
　　　　　　蘇宏杰律師
　　　　　　陳君薇律師
相　對　人　行政院國軍退除役官兵輔導委員會台北榮民總醫院
法定代理人　甲○○
代　理　人　林鳳秋律師
　　　　　　張家琦律師
上列當事人間停止執行事件，抗告人對於民國96年2月27日本院
所為96年度聲字第257號裁定提起抗告，本院裁定如下：
    主  文
抗告駁回。
抗告程序費用新台幣壹仟元由抗告人負擔。
    理  由
一、相對人原聲請意旨略以：其與抗告人間因合作研發契約所生
    爭議事件，前經中華民國仲裁協會作成94年仲聲愛字第102
    號仲裁判斷，然相對人已向本院提起撤銷仲裁判斷之訴，爰
    依仲裁法第42條第1 項之規定，聲請裁定停止前述仲裁判斷
    之強制執行。
二、本件抗告人則以：(一)仲裁法第42條第1 項所定停止執行之裁
    定，應以仲裁判斷具有執行力，且強制執行程序業已開始為
    前提，惟抗告人就本件仲裁判斷尚未經法院裁定准予強制執
    行，亦未聲請為強制執行程序，原裁定准許相對人供擔保停
    止執行，於法有違。(二)仲裁法第42條第1 項規定需供「相當
    並確實之擔保」，原裁定酌定之擔保金額實屬過低等語，資
    為抗告。
三、按仲裁判斷，除有特別規定外，須聲請法院為執行裁定後，
    方得為強制執行。且當事人提起撤銷仲裁判斷之訴者，法院
    得依當事人之聲請，定相當並確實之擔保，裁定停止執行。
    仲裁判斷，經法院撤銷者，如有執行裁定時，應依職權併撤
    銷其執行裁定，仲裁法第37條第2 項、第42條分別定有明文
    。故於仲裁判斷作成後，受利益之當事人得向法院聲請准予
    強制執行之裁定，以取得執行名義；受不利益之當事人，於
    認有撤銷仲裁判斷之原因而提起撤銷之訴者，得聲請法院於
    定擔保後，為停止執行之裁定。即受不利益之當事人如已依
    法院停止執行之裁定提供擔保，而受利益之當事人尚未聲請
    准予強制執行裁定，或已取得執行名義而未開始強制執行程
    序者，雖該受利益之當事人仍得依法聲請准予強制執行之裁
    定，然均不得聲請強制執行。是以，法院依上開規定裁定停
    止執行，與強制執行法第18條第2 項所定停止強制執行程序
    裁定，乃於強制執行程序開始後，以裁定停止已開始之強制
    執行程序不同，自不以強制執行程序業已開始者為限（最高
    法院93年度台抗字第821 號裁定意旨參照）。經查：本件相
    對人與抗告人間因合作研發契約所生爭議事件，經中華民國
    仲裁協會作成94年仲聲愛字第102 號仲裁判斷，且相對人已
    向本院提起撤銷仲裁判斷之訴，此有上開仲裁判斷書及撤銷
    仲裁判斷起訴狀影本各1 件在卷可稽，揆諸前揭法條規定及
    說明，抗告人聲請裁定停止執行，於法即無不合；且抗告人
    就上開仲裁判斷聲請為執行裁定，業經本院以96年度仲執字
    第2 號裁定准予強制執行，亦有該裁定影本1 件附卷足參，
    則抗告意旨以本件仲裁判斷尚無執行力及強制執行程序尚未
    開始為由，指相對人之聲請不應准許云云，自無足採。
四、又按仲裁法第42條第1 項所規定之擔保，係備供債權人因停
    止執行所受損害之賠償，其數額應依標的物停止執行後，債
    權人未能即時受償或利用該標的物所受之損害額而定，並非
    以標的物之價值或債權額為衡量之依據。經查：原裁定於酌
    定擔保金額時，業已斟酌本件仲裁判斷之金額與可能停止執
    行之期間，而以抗告人在該段期間內所受未能即時受償之損
    害即前述金額之法定遲延利息，酌定為相對人應供之擔保金
    額，經核並無不當，抗告人指摘該擔保金額過低，應不足採
    。
五、綜上所述，原審酌定相當之擔保金裁定停止執行，尚無違誤
    ，抗告意旨求予廢棄原裁定，為無理由，應予駁回。
六、據上論結，本件抗告為無理由，依非訟事件法第46條、第21
    條第2 項、第24條第1 項，民事訴訟法第495 條之1 第1 項
    、第449 條第1 項、第95條、第78條，裁定如主文。
中　　華　　民　　國　　96　　年　　6 　　月　　1 　　日
                  民事第一庭  審判長法  官  黃小瑩
                                    法  官  藍雅清
                                    法  官  馬傲霜
以上正本證明與原本無異。
如不服本裁定，僅得於收受本裁定正本送達後10日內，以適用法
規顯有錯誤為理由，向本院提出再抗告狀（須附繕本一份及繳納
再抗告裁判費新台幣1,000 元），經本院許可後始可再抗告。
中　　華　　民　　國　　96　　年　　6 　　月　　7 　　日
                                    書記官  許秋莉
